臺灣臺南地方法院刑事判決　　　　　　　　93年度訴字第1123號
　　公　訴　人　臺灣臺南地方法院檢察署檢察官
　　被　　　告　乙○○　男　3.
上列被告因違反毒品危害防制條例案件，經檢察官提起公訴（93
年度毒偵字第1421號），被告於準備程序期日就被訴事實為有罪
之陳述，本院合議庭裁定由受命法官獨任進行簡式審判程序，判
決如下：
    主  文
乙○○連續施用第一級毒品，累犯，處有期徒刑拾壹月。扣案之
第一級毒品海洛因（淨重零點伍捌公克）沒收銷毀之；前開海洛
因之空包裝（袋重零點貳壹公克）沒收之。
    事  實
一、乙○○前因違反肅清煙毒條例案件，經本院判處有期徒刑３
    年２月確定；因違反槍砲彈藥刀械管制條例案件，經本院判
    處有期徒刑４月確定；因違反麻醉藥品管制條例案件，經本
    院判處有期徒刑４月，嗣因撤回上訴而確定；因違反毒品危
    害防制條例案件，經本院判處有期徒刑３年；因犯逃亡（無
    故離役）案件，經本院判處有期徒刑８月確定，並經本院以
    ８３年聲字第１５５９號裁定應執行刑為有期徒刑７年４月
    ，其先於民國（下同）８９年１１月９日因累進縮刑期滿假
    釋出監，嗣因撤銷假釋執行殘刑，而於９３年１月１３日因
    縮刑期滿執行完畢；又因施用毒品案件，經強制戒治期滿，
    由臺灣臺南地方法院檢察署檢察官於８９年６月２３日，以
    ８９年度戒毒偵字第３９９號不起訴處分確定。詎猶不知悔
    改，於強制戒治執行完畢５年內，復基於施用第一級毒品之
    概括犯意，自９３年３月２６日１２時１０分起，迄於９４
    年１月２２日２時３０分驗尿時回溯２６小時前某時止，在
    臺南市○○路某間小鋼珠店廁所內及其臺南市○○○路○段
    ３０２巷２弄３號４樓住所等處，連續施用第一級毒品海洛
    因多次。而其分別為警於９３年３月２６日下午５時４０分
    許，在高雄市○○區○○路與高速公路口處查獲，並當場扣
    得第一級毒品海洛因１包（淨重０. ５８公克，空包裝袋重
    ０. ２１公克），復於９４年１月２２日凌晨１點多，在臺
    南市○○○路○段及東門路３段路口查獲，始知悉前情。
二、案經高雄市政府警察局移送臺灣高雄地方法院檢察署呈請臺
    灣高等法院高雄分院檢察署令轉臺灣臺南地方法院檢察署檢
    察官偵查起訴。
    理   由
一、上揭事實，業據被告於本院審理時坦承不諱，並當庭為認罪
    之表示（見本院卷９４年４月１４日審判筆錄）。而被告經
    警採集之尿液，送驗結果均呈嗎啡陽性反應，此有高雄市立
    凱旋醫院９４年４月８日高雄凱醫檢字第０１７６０號煙毒
    尿液驗檢成績書（檢體編號：Ｌ專—９３２０１）、扣押物
    品清單（驗餘尿液１瓶）、尿液採證代碼表影本、長榮大學
    管藥認可字第０００５號確認報告、送驗尿液及年籍對照表
    各１紙在卷可稽。又扣案之白色粉末１包，送法務部調查局
    鑑定結果為含海洛因成分（淨重０. ５８公克，空包裝袋重
    ０. ２１公克），有該局９３年４月１９日調科字第２２０
    ０１７０２９號鑑定通知書、扣押物品清單各１紙存卷可考
    。並參諸海洛因經注射入人體後，約百分之８０於２４小時
    內自尿中排出，一般而言，尿液中能否驗出嗎啡陽性反應與
    其投與量、投與途徑、採尿時間、個人體質及檢驗方法之靈
    敏度有關，國外曾有文獻報導注射６毫克之海洛因鹽酸鹽，
    其代謝物嗎啡之平均可檢出時限約為２６小時，此經行政院
    衛生署藥物食品檢驗局以８１年９月８日（８１）藥檢壹字
    第８１１４８８５號函述明斯旨綦詳，足徵被告自白其施用
    第一級毒品海洛因乙情與事實相符。次查：被告前因施用毒
    品案件，經強制戒治期滿，由臺灣臺南地方法院檢察署檢察
    官於８９年６月２３日，以８９年度戒毒偵字第３９９號不
    起訴處分確定等情，亦有法務部全國檢察官線上查詢刑案人
    犯在監所最新資料報表、臺灣臺南地方法院檢察署刑案資料
    查註紀錄表、臺灣高等法院被告全國前案紀錄表各１份在卷
    足憑。綜上，本件事證明確，被告施用第一級毒品海洛因多
    次之犯行，堪以認定，應依法論科。
二、按海洛因屬毒品危害防制條例第２條第２項第１款所規定之
    第一級毒品。核被告所為，係犯毒品危害防制條例第１０條
    第１項之施用第一級毒品海洛因罪。其持有第一級毒品海洛
    因之低度行為，已為其施用第一級毒品海洛因之高度行為所
    吸收，而不另論罪。又被告施用第一級毒品海洛因多次之犯
    行，時間緊接，所犯係犯罪構成要件相同之罪名，顯均係基
    於概括之犯意反覆為之，為連續犯，應依刑法第５６條之規
    定，論以一罪，並加重其刑。再查：被告前因違反肅清煙毒
    條例案件，經本院判處有期徒刑３年２月確定；因違反槍砲
    彈藥刀械管制條例案件，經本院判處有期徒刑４月確定；因
    違反麻醉藥品管制條例案件，經本院判處有期徒刑４月，嗣
    因撤回上訴而確定；因違反毒品危害防制條例案件，經本院
    判處有期徒刑３年；因犯逃亡（無故離役）案件，經本院判
    處有期徒刑８月確定，並經本院以８３年聲字第１５５９號
    裁定應執行刑為有期徒刑７年４月，其先於民國（下同）８
    ９年１１月９日因累進縮刑期滿假釋出監，嗣因撤銷假釋執
    行殘刑，甫於９３年１月１３日，因累進縮短刑期假釋期滿
    ，而執行完畢，此有臺灣高等法院被告全國前案紀錄表、刑
    案資料查註紀錄表各１份可憑，復經本院調閱臺灣臺南地方
    法院檢察署８９年戒執更字第２８號執行卷宗核對無誤，其
    於５年以內，再犯本件有期徒刑以上之罪，為累犯，應依刑
    法第４７條之規定，加重其刑，並依刑法第７０條之規定，
    遞加重之。爰審酌被告有多項前科，素行非佳，此有上開被
    告全國前案紀錄表、刑案資料查註紀錄表各１份可徵，且其
    因施用毒品犯行，經觀察、勒戒及強制戒治之治療程序，竟
    仍不思悔改，徹底袪除施用毒品之惡習，猶再次施用，又其
    因施用毒品案件，業經本院多次判決確定而執行在案，卻不
    知警惕，仍繼續施用海洛因，可知其顯深陷毒癮難以自拔，
    其意志力甚為薄弱，未能善體國家設置觀察、勒戒機構，協
    助毒品施用者戒除毒癮之美意，惟念及其施用毒品之犯行，
    在本質上乃屬戕害自己身心健康之行為，被告尚未有嚴重破
    壞社會秩序或侵害他人權益之情形，其係通緝到案，然嗣坦
    承犯行，依此斟酌其犯罪後之態度等一切情狀，量處如主文
    所示之刑，以資懲儆。而再扣案之毒品海洛因１包（淨重０
    .５８公克）為毒品危害防制條例第２條第２項第１款之第
    一級毒品，應依毒品危害防制條例第１８條第一項前段之規
    定，宣告沒收銷燬之。而包裝前開海洛因使用之空包裝袋１
    個（重０. ２１公克），係用於包裹毒品，防止毒品漏逸、
    潮濕，以便於攜帶、持用毒品，為供被告施用毒品所用之物
    ，其非毒品危害防制條例第２條所稱之第一級毒品，雖因係
    包裝上開第一級毒品海洛因而與之密切接觸，惟既經鑑定機
    關就之與毒品分別鑑析其重量，此有前開鑑定通知書在卷可
    佐，即足證明該空包裝袋與毒品間，並無不可析離之關係，
    不能視為毒品之一部分，應依刑法第３８條第１項第２款之
    規定，宣告沒收之。
據上論斷，依刑事訴訟法第２７３條之１第１項、第２９９條第
１項前段，毒品危害防制條例第１０條第１項、第１８條第１項
前段，刑法第１１條前段、第５６條、第４７條、第３８條第１
項第２款，判決如主文。
本案經檢察官甲○○到庭執行職務。
中　　華　　民　　國　　94　　年　　4 　　月　　28　　日
                    刑事第十二庭法  官  徐千惠
以上正本證明與原本無異。
如不服本判決，應於判決送達後10日內，向本院提出上訴狀（應
附繕本）。
　　　　　　　　　　　　　　　　書記官　李劍龍
中　　華　　民　　國　　94　　年　　4　　 月　　29　　日
附錄本案論罪科刑法條：
毒品危害防制條例第10條第1項：
施用第一級毒品者，處6月以上5年以下有期徒刑。
